臺灣臺北地方法院刑事判決
109年度訴字第1215號
公  訴  人  臺灣臺北地方檢察署檢察官
被      告  蘇銘昌




選任辯護人  鄭成東律師（法扶律師）
上列被告因違反毒品危害防制條例等案件，經檢察官提起公訴（
109年度偵字第26499號、109年度偵字第28378號），本院判決如
下：
    主  文
壹、主刑部分
　　乙○○犯如附表一編號1至14所示「罪名及宣告刑」欄所示之
    罪，各處各該欄所示之刑。又犯意圖販賣而持有第二級毒品
    罪，處有期徒刑壹年捌月。應執行有期徒刑拾年。
貳、沒收部分
一、扣案如附表二編號1、2所示之物，均沒收銷燬之。
二、扣案如附表二編號4、5、8所示之物，均沒收之。
三、扣案之新臺幣陸萬肆仟元沒收。
    事  實
一、乙○○明知甲基安非他命係毒品危害防制條例列管之第二級毒
    品，且經衛生福利部(即改制前之行政院衛生署)明令公告列
    為禁藥管理，屬藥事法所規範之禁藥，依法不得販賣、轉讓
    ，竟仍分別為下列行為：
　㈠乙○○意圖營利，基於販賣甲基安非他命之犯意，於如附表一
    編號1至3、5至6、8、11至14所示之時、地，將如附表一編
    號1至3、5至6、8、11至14所示數量之甲基安非他命，以如
    附表一編號1至3、5至6、8、11至14所示之交易金額，販賣
    甲基安非他命予如附表一編號1至3、5至6、8、11至14所示
    之購買者。乙○○復基於轉讓禁藥甲基安非他命之犯意，於如
    附表一編號4、7、9、10所示之時、地，無償轉讓如附表編
    號4、7、9、10所示數量之甲基安非他命予鄭世昌。
  ㈡乙○○意圖販賣甲基安非他命而持有之犯意，先於109年10月19
    日下午11時許，向甲○○以新臺幣（下同）22萬5,000元購買
    扣案如附表二編號1至3所示之毒品共31包(其中乙○○持有附
    表編號3所示之物，因純質淨重未逾5公克，由查獲機關另行
    依行政程序處罰及末入)而持有之，再伺機販賣予不特定之
    人。嗣於109年10月20日，經警持本院核發109年度聲搜字第
    1170號搜索票執行搜索，扣得如附表二所示之物。
二、案經新北市政府警察局刑事警察大隊報請臺灣臺北地方檢察
    署（下稱臺北地檢署）檢察官偵查後起訴。
    理  由
壹、程序部分
一、供述證據：
　　按被告以外之人於審判外之言詞或書面陳述，除法律有規定
    者外，不得作為證據，刑事訴訟法第159條第1項定有明文；
    惟被告以外之人於審判外之陳述，雖不符同法第159條之1 
    至第159之4之規定，而經當事人於審判程序同意作為證據，
    法院審酌該言詞陳述或書面陳述作成時之情況，認為適當者
    ，亦得為證據，同法第159條之5第1項亦定有明文。本件檢
    察官、被告乙○○及其辯護人就本判決所引用被告以外之人於
    審判外之言詞或書面陳述之證據能力，於本院準備程序、審
    判期日中均未予爭執，且均同意作為證據（見本院卷第145
    頁、第400至405頁），本院審酌該等具有傳聞證據性質之證
    據製作時之情況，並無不能自由陳述之情形，亦未見有何違
    法取證或其他瑕疵，且與待證事實具有關聯性，認為以之作
    為證據應屬適當，自均有證據能力。
二、非供述證據：
    本院以下所引用非供述證據部分，並無證據證明係公務員違
    背法定程序所取得，檢察官、被告乙○○及辯護人均不爭執各
    該證據之證據能力，是依刑事訴訟法第158條之4反面解釋，
    即具證據能力。
貳、認定事實所憑之理由及證據
一、訊據被告乙○○對於上述事實於偵查及本院審理時均坦承不諱
    （見臺北地檢署109年度偵字第28378號卷【下稱偵28378卷
    】第9至19頁、第25至27頁、第83至88頁、第125至129頁，
    本院卷第141至149頁、第406頁），核與共同被告甲○○於警
    詢及偵訊中之供述、證人即購買者鄭世昌於警詢及偵訊中之
    證述相符（見109年度偵字第26499號卷【下稱偵26499卷】
    第7至11頁、第15至17頁、第67至71頁，偵28378卷第103至1
    15頁、第249至251頁），並有本院109年度聲搜字第1170號
    搜索票、109年10月20日新北市政府警察局刑事警察大隊搜
    索扣押筆錄暨扣押物品目錄表、內政部警政署刑事警察局10
    9年11月5日刑鑑字第1098013258號鑑定書、現場照片、監視
    器畫面擷圖、被告乙○○與共同被告甲○○間通訊軟體LINE對話
    紀錄擷圖、扣案物品暨照片（見偵28378卷第7頁、第37至44
    頁、第57至62頁、第75頁、第167頁、第273至274頁、偵264
    99卷第22頁），此部分事實堪可認定。
二、販賣毒品既係違法重罪行為，當非可公然為之，而每次買賣
    之價量，可能隨時依雙方關係深淺、資力、需求量及對行情
    之認知、來源是否充裕、查緝是否嚴謹、購買者被查獲時供
    述購買對象之可能風險之評估等情形，而異其標準，非可一
    概而論，除被告坦承犯行或價量俱臻明確外，難察得實情。
    況依一般民眾普遍認知，毒品價格非低、取得不易，且毒品
    之非法交易，向為政府查禁森嚴且重罰不寬貸，依照常理，
    苟無利可圖，應無甘冒被查緝法辦重刑之危險，平白無端從
    事販毒之交易，是以有償販賣毒品者，除非另有反證，證明
    其出於非營利之意思而為，尚難因無法查悉其買進、賣出之
    差價，而推諉無營利之意思（最高法院100年度台上字第507
    8號判決意旨可資參照）。經查，被告乙○○於警詢及偵查中
    均坦認：甲○○是先到社區一樓用證件會感應卡上樓到我居所
    ，上來之後我幫他開門，他直接拿現金給我，我給他毒品；
    鄭世昌是我們社區保全，他會用他手機或是社區電話撥打我
    手機接著上來找我，我就拿毒品給他（見偵28378卷第83至8
    8頁），又被告乙○○與甲○○、鄭世昌之間並無特殊情誼，倘
    若無利可圖，並無費時費力隱匿交付毒品之理，足徵被告乙
    ○○販賣本件甲基安非他命係從中賺取價金，顯有藉此牟取營
    利之意圖甚明。
三、又毒品危害防制條例第4條第6項及第5條，分別定有「販賣
    毒品未遂罪」及「意圖販賣而持有毒品罪」；而就「單純購
    入而持有」毒品之犯罪態樣，本條例於第11條亦定有「持有
    毒品罪」之相應規範。亦即，立法者於衡量不同態樣之毒品
    犯罪行為，及所欲維護法益之重要性、防止侵害之可能性及
    事後矯正行為人之必要性後，於本條例第4條第1項至第4項
    、第6項、第5條及第11條，將販賣毒品、持有毒品之行為，
    建構出「販賣毒品既遂」、「販賣毒品未遂」、「意圖販賣
    而持有毒品」及「持有毒品」四種不同犯罪態樣之體系，並
    依行為人對該等犯罪所應負責任之程度，定其處罰。是依據
    前開規定所建構之體系，毒品危害防制條例第4條第1項至第
    4項所定之「販賣毒品既遂」，解釋上，應指銷售賣出之行
    為已完成者而言，不包含單純「購入」毒品之情形。而不論
    依文義解釋、體系解釋及立法者之原意，毒品危害防制條例
    第4條第1項至第4項所定販賣毒品既遂罪，僅限於「銷售賣
    出」之行為已完成，始足該當，如有悖於上開意旨，擴張或
    增加法律規定所無之內容，而擴增可罰行為範圍，即與憲法
    罪刑法定原則有違（司法院釋字第792號解釋意旨及理由書
    參照）。而關於「販賣未遂」與「意圖販賣而持有」的關係
    ，如果於購入後有著手於賣出的行為，但尚未真正賣出，參
    酌本件解釋的意旨，應該當販賣未遂罪；然而如果只有買入
    而無法證明其已經著手於賣出的行為，則只能於有販賣的意
    圖時，論以第5條較輕的「意圖販賣而持有」毒品罪（司法
    院釋字第792號解釋謝銘洋大法官提出之協同意見書可資參
    照）；關於「買、入、賣、出」毒品的行為，依其行為階段
    ，似可分別處理如下：㈠購買毒品（尚未取得）的階段：購
    買者尚不成立犯罪，僅處罰出售者的出售行為，即可達成毒
    品條例防制毒品危害的目的；㈡買「入」毒品而持有（尚無
    任何出售行為）的階段：持有毒品行為，可能成立毒品條例
    第5條意圖販賣而持有毒品罪，或第11條持有毒品罪；㈢買入
    並著手「賣（出售）」毒品（尚未交付）的階段：可能成立
    販賣未遂罪；㈣買入毒品並賣「出」（交付）毒品的階段：
    可能成立販賣既遂罪（司法院釋字第792號解釋中林俊益大
    法官所提之協同意見書參照）。查被告乙○○於事實欄一㈡所
    為之行為，於偵查中及本院審理中均陳：該31包毒品是甲○○
    在109年10月19日晚間賣給我的，惟卷內並無被告乙○○有另
    覓買家、兜售毒品之行為，且參酌被告乙○○向共同被告甲○○
    所購買共31包，該數量、重量非少，是本院無從認被告乙○○
    已著手於販賣毒品之構成要件行為，揆諸上述說明，被告乙
    ○○如事實欄一㈡所為犯行，僅該當意圖販賣而持有第二級毒
    品，尚未達著手販賣之程度，應可確定。
參、論罪科刑
一、論罪部分：
　㈠甲基安非他命為毒品危害防制條例所列管之第二級毒品，並
    經前行政院衛生署（現改制為衛生福利部）先後於75年7月1
    1日以衛署藥字第597627號函，於97年8月21日以衛署藥字第
    0970037760號函公告禁止使用，而屬藥事法第22條第1項第1
    款之禁藥，其非法轉讓者，藥事法第83條第1項及毒品危害
    防制條例第8條第2項皆設有處罰規定，屬同一犯罪行為而同
    時有兩種法律可資處罰之法規競合情形。基於刑事處罰應充
    分評價行為不法內涵之誡命，應採用重法優於輕法之原則，
    方能充分評價行為人犯罪之不法內涵，以維刑罰之公平性，
    且此適用標準明確，無不易判斷而難以運用之問題，亦有利
    於維護法律適用之明確性與安定性，是行為人轉讓甲基安非
    他命（未達法定應加重其刑之一定數量）予成年人，同時該
    當藥事法第83條第1項轉讓禁藥罪及毒品條例第8條第2項轉
    讓第二級毒品罪之構成要件時，因轉讓禁藥罪之法定刑為7
    年以下有期徒刑，得併科新臺幣5千萬元以下罰金，較轉讓
    第二級毒品罪之法定刑6月以上5年以下有期徒刑，得併科新
    臺幣70萬元以下罰金為重，故應依重法優於輕法之原則，擇
    較重之轉讓禁藥罪論處（最高法院109年度台上大字第1089
    號號裁定意旨參照）。查本案並無證據證明被告乙○○轉讓予
    鄭世昌之甲基安非他命數量已達行政院依毒品危害防制條例
    第8條第6項訂定之「轉讓毒品加重其刑之數量標準」第2條
    第1項第2款所定之轉讓第二級毒品達淨重10公克以上，且轉
    讓之對象非未成年人或懷胎婦女，並無毒品危害防制條例第
    8條第6項、第9條第1、2項應加重其刑至二分之一規定之適
    用，揆諸前揭說明，本案被告乙○○轉讓甲基安非他命與證人
    鄭世昌之行為，即應優先適用藥事法第83條第1項之規定論
    處。
　㈡核被告蘇銘昌就附表一編號1至3、5至6、8、11至14所示所為
    ，係犯毒品危害防制條例第4條第2項之販賣第二級毒品罪，
    被告乙○○販賣前持有第二級毒品甲基安非他命之低度行為，
    應為販賣之高度行為所吸收，不另論罪；就附表一編號4、7
    、9、10所示行為，係犯藥事法第83條第1項之轉讓禁藥罪，
    被告乙○○轉讓禁藥罪前持有甲基安非他命之低度行為，既已
    依法規競合原理適用藥事法第83條第1項之轉讓禁藥罪，而
    藥事法對於持有禁藥之行為，並未設處罰規定，即無轉讓前
    持有禁藥之低度行為為轉讓禁藥行為所吸收不另論罪之問題
    。被告乙○○就事實欄一㈡所為之行為，係犯毒品危害防制條
    例第5條第2項之意圖販賣而持有第二級毒品罪。
　㈢變更起訴法條：
　　被告乙○○係欲販賣他人而牟利，而購入如附表一編號1至2所
    示之甲基安非他命伺機販售，惟因遭警查獲而無法完成販賣
    第二級毒品之行為，依上述說明，依卷內事證，被告乙○○就
    該扣案之毒品尚無從認定已有向外求售或找到買家提供看貨
    、議價等買賣毒品之要約或意思合致，自無從認定被告乙○○
    已著手於販賣毒品之構成要件行為，而應論以意圖販賣而持
    有第二級毒品罪，起訴意旨認構成販賣第二級毒品未遂罪，
    容有誤會，惟二者基本社會事實相同，本院於審理時已依刑
    事訴訟法第95條第1款當庭諭知被告乙○○此部分涉及意圖販
    賣而持有第二級毒品罪名（見本院卷第292、399頁），並使
    被告乙○○為答辯，辯護人亦就此為被告乙○○利益辯護，對被
    告乙○○之防禦權不生不利影響，爰依法變更起訴法條。
二、罪數關係：
　　被告乙○○就事實欄一㈠㈡即附表一編號1至14所示之行為，係
    犯10次販賣第二級毒品、4次轉讓禁藥及意圖販賣而持有第
    二級毒品之犯行，其犯意各別、行為互殊，應予分論併罰之
    。
三、刑之加重、減輕事由：
　㈠偵查及審判中均自白：
　　犯第4條至第8條之罪於偵查及歷次審判中均自白者，減輕其
    刑，毒品危害防制條例第17條第2項定有明文。又按行為人
    轉讓同屬禁藥之第二級毒品甲基安非他命（未達法定應加重
    其刑之一定數量）予成年人（非孕婦），依重法優於輕法之
    原則，擇較重之藥事法第83條第1項轉讓禁藥罪論處，如行
    為人於偵查及歷次審判中均自白，仍有系爭規定自白減輕其
    刑之適用（最高法院109年度台上字第4243號判決意旨參照
    ）。被告乙○○就本件事實欄一㈠各次販賣及轉讓第二級毒品
    犯行、事實欄一㈡意圖販賣而持有第二級毒品犯行，於偵查
    及歷次審判中均已自白，且轉讓第二級毒品之犯行雖依藥事
    法第83條第1項轉讓禁藥罪論處，依上述見解，仍有毒品危
    害防制條例第17條第2項之適用，是被告乙○○所犯各罪均應
    依毒品危害防制條例第17條第2項規定減輕其刑。
　㈡供出毒品來源：
　1.按毒品危害防制條例第17條第1項規定：犯第4條至第8條、
    第10條或第11條之罪，供出毒品來源，因而查獲其他正犯或
    共犯者，減輕或免除其刑。旨在鼓勵被告供出其所涉案件查
    獲毒品之來源，以擴大落實毒品之追查，俾有效斷絕毒品之
    供給，杜絕毒品氾濫。所指「供出來源」，舉凡提供於該毒
    品流通過程之各階段中，涉嫌毒品供給之相關嫌犯具體資訊
    ，而有助益於落實毒品查緝，因而查獲其他正犯或共犯，遏
    止毒品氾濫者，應皆屬之。所謂「因而查獲其他正犯或共犯
    」，自當指有偵查犯罪職權之公務員依循被告所提供之毒品
    來源具體資料，而查獲於該毒品流通過程各階段中供給毒品
    之相關嫌犯而言（最高法院106年度台上字第3454號判決參
    照）。
　2.經查，被告乙○○就事實欄一㈡供出其毒品來源為共同被告甲○
    ○，並經本院勘驗被告乙○○住處外及電梯內之監視器畫面確
    認無誤（見本院卷第353至379頁），而共同被告甲○○亦經起
    訴（經本院通緝在案），此部分依毒品危害防制條例第17條
    第1項之規定，減輕其刑。
  3.至被告乙○○主張附表一編號4至14之毒品來源部分為共同被
    告甲○○，惟並無證據可憑；另供陳其毒品來源為綽號「小江
    」、「大餅」之男子，然經新北市政府警察局刑事警察大隊
    110年3月9日新北警刑一字第1104481210號函暨員警職務報
    告回覆表示：該等男子因被告乙○○提供情資不明，至現地勘
    查亦無法實際住處，而無法查得犯罪事實等語（見本院卷第
    203至205頁），是被告乙○○雖有供陳，惟並無提供具體資料
    以供後續查緝，而無毒品危害防制條例第17條第1項之適用
    。
　㈢不予酌減其刑之說明：
  　刑法第59條規定之酌量減輕其刑，必須犯罪另有特殊之原因
    與環境，在客觀上足以引起一般同情，認為即使予以宣告法
    定最低度刑，猶嫌過重者，始有其適用。此所謂法定最低度
    刑，固包括法定最低本刑；惟遇有其他法定減輕之事由者，
    則應係指適用其他法定減輕事由減輕其刑後之最低度刑而言
    。倘被告別有法定減輕事由者，應先適用法定減輕事由減輕
    其刑後，猶認其犯罪之情狀顯可憫恕，即使科以該減輕後之
    最低度刑仍嫌過重者，始得適用刑法第59條規定酌量減輕其
    刑（最高法院108年度台上字第3884號判決意旨參照）。被
    告乙○○及其辯護人主張被告就本案所為犯行，固值非難，惟
    其販賣對象僅2人，僅賺取微薄利潤，且家庭經濟困難，且
    所持有之毒品終未流入市面，危害狀態已為警控制而未有擴
    大，縱依上述減輕事由減輕其刑後之法定最低刑度仍嫌過重
    云云。惟查：販賣毒品為萬國公罪，危害人類身心甚鉅，近
    來世界各國為杜絕毒品氾濫，防止毒品毒害人民並預防因此
    所衍生之犯罪，均大力宣導、教育民眾遠離毒品，且甚多對
    於毒品之流通者，臨以嚴刑，我國媒體就此亦多加報導，故
    對於毒品之禁絕，自為民眾所熟悉，被告乙○○實難諉為不知
    。縱本案毒品部分旋遭查獲而未流入市面，對我國社會秩序
    及人民健康仍有潛在性之嚴重危害，難謂其所為之危害非屬
    重大，且若以尚未流入市面為酌量減輕其刑之原因，不啻變
    相鼓勵更多人僅為謀一己之私利即販賣毒品，實非事理之平
    ，且誠有重大危害社會治安之虞，況被告乙○○所販賣之毒品
    次數非少。又被告乙○○有毒品危害防制條例第17條第2項、
    第1項所定減刑事由，經依法遞減後，被告乙○○意圖販賣而
    持有第二級毒品罪之最輕本刑為5年以上有期徒刑、販賣第
    二級毒品罪之最輕本刑為10年以上有期徒刑，依法遞減後法
    定刑已無情輕法重可堪憫恕之處。是就被告乙○○所為，實難
    認其等犯罪情狀，在客觀上有足以引起一般人同情之情堪憫
    恕情狀，故被告乙○○及辯護人請求本院依刑法第59條酌減被
    告之刑，無從採納。
　㈣準此，本件依被告乙○○所犯犯行犯罪情節，並無上述再予酌
    減其刑情事，是被告乙○○所犯意圖販賣而持有第二級毒品罪
    構成毒品危害防制條例第17條第1、2項之減輕事由，依刑法
    第70條遞減之。被告乙○○所犯販賣第二級毒品罪及轉讓禁藥
    罪部分，均有毒品危害防制條例第17條第2項之減輕事由。
四、量刑：
　　爰以行為人之責任為基礎，本院審酌被告乙○○正值青年，不
    思循正途賺取財物，企圖藉由販賣毒品獲取不法利益，且轉
    讓毒品與他人，無視政府嚴厲查緝毒品禁令，戕害他人身體
    健康，並助長毒品氾濫，應予非難，且審酌所販賣之毒品數
    量及金額，且有多次完成交易結果，對於社會治安影響非淺
    ；惟考量被告乙○○之惡性並非重大不赦，且被告乙○○於偵查
    及本院審理時均坦承犯行，犯罪後態度尚佳；兼衡被告乙○○
    自陳之智識程度、家庭經濟生活狀況（見本院卷第409頁）
    ，暨其犯罪動機、目的、手段、情節、素行等一切情狀，爰
    各量處如主文主刑部分所示之刑。再綜合審酌各次犯行間不
    法與罪責相類程度，各行為之態樣、手段、動機，及對被告
    乙○○施以矯正之必要性，定其應執行之刑。
肆、沒收：
一、按查獲之第一級、第二級毒品及專供製造或施用第一級、第
    二級毒品之器具，不問屬於犯罪行為人與否，均沒收銷燬之
    ，毒品危害防制條例第18條第1項前段定有明文。查扣案如
    附表二編號1、2所示之物，依各編號「成分欄」及「證據出
    處欄」所示之內容，確檢出含有第二級毒品甲基安非他命成
    分，不問屬於犯罪行為人與否，均應依毒品危害防制條例第
    18條第1項前段規定沒收並銷燬之。又包裝上述附表二編號1
    、2所示毒品之外包裝袋，均係用於包裹毒品，其上顯留有
    該毒品之殘渣，衡情自難與之剝離，且無析離之實益與必要
    ，就該外包裝袋應併予諭知沒收銷燬之。至因鑑驗用罄之毒
    品，既已滅失，爰不另宣告沒收銷燬，附此敘明。
二、按犯第4條至第9條、第12條、第13條或第14條第1項、第2項
    之罪者，其供犯罪所用之物，不問屬於犯罪行為人與否，均
    沒收之，毒品危害防制條例第19條第1項定有明文。查扣案
    如附表二編號4、5、8所示之分裝袋、電子磅秤、手機等物
    ，被告乙○○於偵查中均自承：分裝袋、電子磅秤是我的，附
    表二編號8之手機是我用來連絡買家的，另1支是與家人聯絡
    所用等語（見偵28378卷第15至19頁、第83至88頁），而證
    人鄭世昌於偵查中亦證稱：我跟被告乙○○購買毒品時，會用
    我的手機或用中控室電話撥打他手機0000000000號碼（見偵
    28378卷第110頁），是上述物品均屬被告乙○○為販賣毒品所
    用之物，自應依上述規定宣告沒收。
三、另犯罪所得，屬於犯罪行為人者，沒收之。但有特別規定者
    ，依其規定，刑法第38條之1第1項定有明文。查被告乙○○販
    賣毒品甲基安非他命與附表一「販賣對象」所示之人，並受
    有「交易價格欄」所示之犯罪所得，業經被告乙○○供述及該
    等證人之證述在卷可憑，合計共收取6萬4,000元之事實，爰
    依刑法第38條之1第1項前段規定宣告沒收。
據上論斷，應依刑事訴訟法第299條第1項前段、第300條，判決
如主文。
本案經檢察官江宇程提起公訴，檢察官林淑玲到庭執行職務。
中　　華　　民　　國　　111 　年　　7 　　月　　13  　日
　　　　　　　　　刑事第二庭  審判長法  官  林秋宜
                                    法  官  黃靖崴
                                    法  官  洪甯雅
以上正本證明與原本無異。
如不服本判決應於收受送達後20日內向本院提出上訴書狀，並應
敘述具體理由；其未敘述上訴理由者，應於上訴期間屆滿後20日
內向本院補提理由書（均須按他造當事人之人數附繕本）「切勿
逕送上級法院」。
　　　　　　　　　　　　　　　　    書記官　胡嘉玲
中　　華　　民　　國　　111 　年　　7 　　月　　13　　日
附錄本案論罪科刑法條全文：
毒品危害防制條例第4條
製造、運輸、販賣第一級毒品者，處死刑或無期徒刑；處無期徒
刑者，得併科新臺幣三千萬元以下罰金。
製造、運輸、販賣第二級毒品者，處無期徒刑或十年以上有期徒
刑，得併科新臺幣一千五百萬元以下罰金。
製造、運輸、販賣第三級毒品者，處七年以上有期徒刑，得併科
新臺幣一千萬元以下罰金。
製造、運輸、販賣第四級毒品者，處五年以上十二年以下有期徒
刑，得併科新臺幣五百萬元以下罰金。
製造、運輸、販賣專供製造或施用毒品之器具者，處一年以上七
年以下有期徒刑，得併科新臺幣一百五十萬元以下罰金。
前五項之未遂犯罰之。

毒品危害防制條例第5條
意圖販賣而持有第一級毒品者，處無期徒刑或十年以上有期徒刑
，得併科新臺幣七百萬元以下罰金。
意圖販賣而持有第二級毒品者，處五年以上有期徒刑，得併科新
臺幣五百萬元以下罰金。
意圖販賣而持有第三級毒品者，處三年以上十年以下有期徒刑，
得併科新臺幣三百萬元以下罰金。
意圖販賣而持有第四級毒品或專供製造、施用毒品之器具者，處
一年以上七年以下有期徒刑，得併科新臺幣一百萬元以下罰金。

藥事法第83條
明知為偽藥或禁藥，而販賣、供應、調劑、運送、寄藏、牙保、
轉讓或意圖販賣而陳列者，處七年以下有期徒刑，得併科新臺幣
五千萬元以下罰金。
犯前項之罪，因而致人於死者，處七年以上有期徒刑，得併科新
臺幣一億元以下罰金；致重傷者，處三年以上十二年以下有期徒
刑，得併科新臺幣七千五百萬元以下罰金。
因過失犯第一項之罪者，處二年以下有期徒刑、拘役或科新臺幣
五百萬元以下罰金。
第一項之未遂犯罰之。


◎附表一：
編號 購買者 販賣時間（民國） 地  點 交易數量 交易價格（新臺幣）【即本案犯罪所得】 偵審自白 罪名及宣告刑       供出毒品來源  1 甲○○ 109年9月10日               新北市○○區○○○路0段000號11樓 甲基安非他命6公克 5,000元 是 乙○○販賣第二級毒品，處有期徒刑伍年陸月。       否  2 甲○○ 109年9月11日  甲基安非他命半兩(17.5克) 1萬6,000元 是 乙○○販賣第二級毒品，處有期徒刑陸年貳月。       否  3 甲○○ 109年9月22日  甲基安非他命1兩 (35克) 3萬1,000元 是 乙○○販賣第二級毒品，處有期徒刑柒年。       否  4 鄭世昌 109年10月3日凌晨 1時38分22至46秒  甲基安非他命0.5克 免費 是 乙○○犯轉讓禁藥罪，處有期徒刑參月。       否  5 鄭世昌 109年10月3日凌晨 3時28分24秒至3時29分6秒  甲基安非他命1克 1,500元 是 乙○○販賣第二級毒品，處有期徒刑伍年貳月。       否  6 鄭世昌 109年10月3日上午 6時47分17至44秒  甲基安非他命1克 1,500元 是 乙○○販賣第二級毒品，處有期徒刑伍年貳月。       否  7 鄭世昌 109年10月6日上午 7時50分15至37秒  甲基安非他命0.5克 免費 是 乙○○犯轉讓禁藥罪，處有期徒刑參月。       否  8 鄭世昌 109年10月7日凌晨4時50分40至58秒  甲基安非他命1克 1,500元 是 乙○○販賣第二級毒品，處有期徒刑伍年貳月。       否  9 鄭世昌 109年10月12日凌晨3時36分26至40秒  甲基安非他命0.5克 免費 是 乙○○犯轉讓禁藥罪，處有期徒刑參月。       否  10 鄭世昌 109年10月12日凌晨4時24分1秒至4時25分2秒  甲基安非他命0.5克 免費 是 乙○○犯轉讓禁藥罪，處有期徒刑參月。       否  11 鄭世昌 109年10月12日凌晨4時36分17秒至4時37分11秒  甲基安非他命1克 1,500元 是 乙○○販賣第二級毒品，處有期徒刑伍年貳月。       否  12 鄭世昌 109年10月17日凌晨1時14分57秒至1時16分11秒  甲基安非他命1克 1,500元 是 乙○○販賣第二級毒品，處有期徒刑伍年貳月。       否  13 鄭世昌 109年10月17日凌晨2時13分31秒至2時14分8秒  甲基安非他命1克 1,500元 是 乙○○販賣第二級毒品，處有期徒刑伍年貳月。       否  14 鄭世昌 109年10月20日凌晨3時33分1秒至3時34分55秒  甲基安非他命2.5克 3,000元 是 乙○○販賣第二級毒品，處有期徒刑伍年貳月。       否  


◎附表二：（扣案物）
編號 物品名稱 數量或重量 所有人 成分 證據出處 1 淡米褐色晶體（含無法完全析離之外包裝袋） 22包（驗前總毛重325.92公克、驗前總淨重315.73公克）            乙○○ 檢出甲基安非他命（Methamphetamine）成分 內政部警政署刑事警察局109年11月5日刑鑑字第1098013258號鑑定書（見偵28378卷第273至274頁） 2 白色晶體（含無法完全析離之外包裝袋） 7包（驗前總毛重12.61公克、驗前總淨重10.05公克）  檢出甲基安非他命（Methamphetamine）成分  3 白色細晶體（含無法完全析離之外包裝袋） 2包（驗前總毛重4.61公克、驗前總淨重4.09公克）  檢出第四級毒品毒品先驅原料去甲麻黃（新麻黃）成分  4 電子磅秤 1台    5 分裝袋 70個    6 現金（新臺幣） 73,100元    7 行動電話（廠牌HTC，門號：0000000000，含SIM卡1張） 1支    8 行動電話（廠牌VIVO，門號：0000000000，含SIM卡1張） 1支